臺灣高等法院臺南分院刑事裁定　　　　　96年度交抗字第46號
抗　告　人
即 異 議人　乙○○
上列抗告人因聲明異議案件，不服臺灣臺南地方法院中華民國96
年1月28日裁定（95年度交聲字第888號）提起抗告，本院裁定如
下：
    主  文
抗告駁回。
    理  由
一、本件異議及抗告意旨略以：抗告人即異議人乙○○並無於民
    國95年6月13日18時20分駕駛其所有之拼裝重型機車行駛於
    臺南縣永康巿中華路上，該重型機車是停放在臺南縣永康市
    ○○路286巷61號抗告人住宅前，並沒有行駛，當時是靜止
    的，警方採證之照相位置也是在抗告人宅前，警員稱抗告人
    在臺南縣永康巿中華路違規騎乘該重型機車，何以舉發單上
    寫違規地點為臺南縣永康巿中華路286巷61號？若認抗告人
    確有騎乘該重型機車，也要有證據證明，原裁定未查而駁回
    抗告人之異議為有未當，請予以撤銷等語。
二、查道路交通管理處罰條例在94年12月28日全盤修正公布，並
    於95年7月1日施行。又行政罰法係94年2月5日公布，於95年
    2月5日施行。本件抗告人被舉發之違規行為發生於95年6月
    13日，依行政罰法第5條規定：「行為後法律或自治條例有
    變更者，適用行政機關最初裁處時之法律或自治條例。但裁
    處前之法律或自治條例有利於受處罰者，適用最有利於受處
    罰者之規定。」，自應以行政機關「最初裁處時」之法律為
    適用之依據。次查本件原處分機關為裁決時係95年9月1日，
    而道路交通管理處罰條例第12條處罰規定之內容，經查並未
    予修正，有關裁處法律之適用，自應依現行之道路交通管理
    處罰條例第12條規定予以處理，合先敘明。
三、按拼裝車輛未經核准領用牌證行駛，處新台幣（下同）3千6
    百元以上1萬8百元以下罰鍰，車輛並沒入之，道路交通管理
    處罰條例第12條第1項第2款、第2項定有明文。
四、經查：
（一）查臺南縣警察局永康分局係以抗告人於95年6月13日18時
      20分，駕駛其所有拼裝重型機車，行經台南縣永康市○○
      路，停放於同路286巷61號前之事實，而於同日製發台南
      縣警察局南縣警交字第M00000000號舉發違反道路交通管
      理事件通知單，有該通知單附卷可稽。
（二）證人即本件舉發之員警甲○○於原審95年10月3日結證稱
      ：「（本件是否你舉發，情形如何？〈提示舉發單並告以
      要旨〉）是我告發的。」、「（95年6月13日下午6時20分
      有無對乙○○做出違規舉發？）有的。當時在舉發前，我
      騎乘警用機車在永康市○○○路上由北往南方向行駛，見
      乙○○先生所騎乘的重型機車，他與我同向，騎在我前面
      ，我見異議人所騎乘的機車左轉進入中華路262巷內，我
      繼續跟在異議人後面，看到異議人的車牌有異狀，我剛好
      正要攔停的時候異議人已經將車子開到他家門口，我下車
      請異議人出示駕照及行照，異議人當時有出示駕照，但是
      並未出示行照，經證實異議人所駕駛的該部車是未領用牌
      照，我就問異議人該部車是否合法進口，僅尚未領用牌照
      ，但是異議人拿不出完稅證明，我在現場就立刻開單舉發
      。」、「（你確定有看到異議人乙○○在95年6月13日6時
      20分駕駛拼裝車行駛在永康市○○○路上？有無可能誤認
      ？）是的。不可能誤認，因為我一直跟到異議人家，所以
      不可能誤認。」、「（對永康分局的書函載明異議人在中
      華路行駛的時候當場攔查，到底是在異議人他家還是在中
      華路上，請說明。）異議人違規行為確實是在中華路上行
      駛，但是攔查的地點確實是在異議人家裡。書函部分可能
      有簡略，漏未載明攔查的地點。但是書函上所載的違規行
      駛中華路是正確的。」等語。因抗告人仍質疑警方舉發本
      件違規行為為不存在，本院為查明詳情，再傳訊證人甲○
      ○於96年3月27日到庭作證，其結證稱：「95年6月13日下
      午6時20分左右，我當時在台南縣永康市○○路與中華二
      路交叉路口北往南巡邏，然後看到抗告人騎乘（如照片所
      示）重型機車行經台南縣永康市○○路由北往南行駛，因
      為當時抗告人所騎乘的機車速度比我的快，我當時騎乘警
      用150西西機車，我就意圖追上去攔截，但是追不到，就
      一路尾隨到抗告人的住所中華路286巷內，我追到抗告人
      的時候，抗告人剛好將重型機車停好。我就請抗告人提出
      重型機車的駕照及行照，抗告人有提出駕照來，但是沒有
      提出該重型機車的行照。經查該重型機車的車牌是偽造的
      ，沒有此重型機車的車號，我是用無線電請線上查詢抗告
      人的車牌，後來查沒有該車牌資料，才知道抗告人的車牌
      是偽造的。再抄重型機車的引擎號碼，用無線電請線上查
      看是否有無註冊的引擎號碼，經查結果也沒有該車籍資料
      ，我就依法舉發了，就當場開立舉發單給抗告人。」、「
      寫中華路286巷61號是攔截地點，實際上我由中華路與中
      華二路口發現抗告人違規的行為一直跟蹤到中華路286 巷
      61號的攔截點，所以寫違規地點是286巷61號及中華路口
      都是可以的，因為其行為都是違規持續中。」、「在原審
      陳稱中華路262巷是錯誤的，實際上違規地點是在286巷」
      等語。
（三）而抗告人於本院96年3月27日訊問時陳稱：伊於94年7月份
      擁有此部950西西重型機車。係在網路上購買的，當時花
      了11萬元或12萬元買的，因伊也有做網拍的工作，所以打
      算整理好後，將其賣出，當時賣主在屏東伊開車去屏東將
      該機車載運回臺南。94年10月14日凌晨失竊此部重型機車
      ，後來在95年3月底找回機車，然後此部重型機車我就一
      直放在家中。沒有使用過此部重型機車上路過。但該重型
      機車沒有車籍的來源證明、完稅證明，是拼裝車，對方有
      出具讓渡書以證明伊不是購買贓車，沒有去辦理過戶。車
      牌號碼283MAN不是監理站核發的真正車牌，是網路上買的
      等語。
（四）查抗告人自承從94年7月份起擁有此部950西西重型機車，
      迄本件被舉發之96年6月13日止，其前後時間共約11個月
      之久，雖該重型機車於94年10月14日曾被竊，於95年3月
      底找回，但抗告人確曾擁有該重型機車之時間至少有5至6
      月之久。抗告人既喜好重型機車，並買下本件重型機車，
      通常愛好此道之人於取得重型機車之後，大都會騎乘該重
      型機車上路測試機車性能，況抗告人稱自網上購得283MAN
      之車牌號碼，並已懸掛該車牌號碼於重型機車上，更足以
      彰顯有騎該重型機車上路之情事。又證人即舉發之員警甲
      ○○迭於原審及本院就抗告人確有騎乘此部950西西重型
      機車在路上行駛，已如前述。本院並詢明抗告人與證人甲
      ○○，其二人均陳稱彼此不認識亦無仇怨。而查證人甲○
      ○係依法執行勤務之公務員，於原審及本院作證之前均命
      其朗讀結文後具結作證，衡情證人甲○○當無自陷偽證罪
      而虛構事實誣指抗告人違規之理。
（五）綜上，抗告人確有於上述時、地，騎乘上開併裝重機車之
      違規事實，洵可以認定。
五、從而原處分機關引用道路交通管理處罰條例第12條第1項第2
    款及同條第2項之規定，裁處異議人罰鍰3千6百元並沒入車
    輛，於法並無不當，原裁定據此駁回抗告人之異議，本院經
    核原裁定並無違誤，本件抗告為無理由，應予駁回。
六、據上論斷，應依道路交通案件處理辦理辦法第26條，刑事訴
    訟法第412條，裁定如主文。
中　　華　　民　　國　　96　　年　　 3　　月　　30　　日
                  刑事第一庭    審判長法　官  黃崑宗
                                      法　官  夏金郎
                                      法　官  王明宏
以上正本證明與原本無異。
不得再抗告。
　　　　　　　　　　　　　　　　　　　書記官  黃全忠
中　　華　　民　　國　　96　　年　　3 　　月　　30　　日
